【裁判字號】    95,裁,800
【裁判日期】    950420
【裁判案由】    所得稅法
【裁判全文】
最  高  行  政  法  院  裁  定
                                     95年度裁字第00800號
上  訴  人  鄭乾元祭祀公業
代  表  人  甲○○
被 上訴 人  財政部台北市國稅局
代  表  人  張盛和
上列當事人間因所得稅法事件，上訴人對於中華民國93年9月30
日臺北高等行政法院93年度訴字第415號判決，提起上訴，本院
裁定如下︰
    主  文
上訴駁回。
上訴審訴訟費用由上訴人負擔。
    理  由
一、按對於高等行政法院判決上訴，非以其違背法令為理由，不
    得為之，行政訴訟法第242條定有明文。是對於高等行政法
    院判決上訴，若未具體說明原判決違背何項法令、不適用或
    如何適用不當之具體情事，即非主張原判決違背法令以為上
    訴理由，其上訴不應准許。
二、上訴意旨略謂：(一)祭祀公業鄭乾元之管理人係所得稅法所稱
    扣繳義務人。為其仍然代表祭祀公業鄭乾元行使權利義務，
    故管理人並非祭祀公業唯一自然人。本案訴願人鄭顯成為民
    國88年祭祀公業鄭乾元所選任之管理人，而提起訴願之年度
    （92年）業經改選管理人為甲○○、鄭輝三、鄭恩福、鄭時
    雄、鄭金郎等5人，並選任甲○○為代表人，依法由改選後
    之代表人起訴並無違誤。又本案訴願書之訴願人已敘明變更
    訴願代表人之聲明，訴願決定仍以程序未合，不予受理為由
    駁回其訴，即有違法。(二)系爭扣繳款係緣自上訴人因委託王
    昧爽律師處理祭祀公業鄭乾元土地補償費提存款事宜，支付
    王昧爽律師執行業務所得之扣繳稅款。該項執行業務所得之
    給付係依據上訴人與王昧爽律師所簽訂之委任書約定之付款
    條件支付。該委任書並未訂明實際委任酬金，而係約定以該
    委託案件訴訟終結後之成功率按約定之百分比計算報酬金，
    故於該委託案件尚未終結前，上訴人支付予王昧爽律師之車
    馬費皆以「暫付款」方式墊支。本案因上訴人與王昧爽律師
    之委任酬金尚有爭議，而經王昧爽律師於91年間將部份墊支
    款提存於法院而拒領。準此，該系爭之扣繳稅款所得來源既
    然尚有爭議，自不能視同為該所得之給付行為已完成，更不
    得據以認定上訴人有應扣繳而未扣繳之「過失責任」云云，
    請求判決廢棄原判決。經查，上訴人係以其祭祀公業名義向
    原審法院提起行政訴訟，然而本件被上訴人91年9月23日財
    北國稅松山財字第1509110080號罰鍰處分及92年9月24日財
    北國稅第0000000000號復查決定之對象為鄭顯成，與上訴人
    係兩個不同之權利義務主體，上訴人自不能以祭祀公會身分
    ，對不同之自然人人格之行政爭訟事件為任何主張或訴訟行
    為，其有當事人不適格之程序上不合法，甚為顯然。又本件
    上訴人給付執行業務報酬與律師王昧爽時，上訴人祭祀公業
    鄭乾元之管理人為鄭顯成，依所得稅法第89條第2款之規定
    ，其扣繳義務人自屬鄭顯成，並非上訴人，本件鄭顯成並未
    提起訴願，而由上訴人祭祀公業鄭乾元提起訴願，上訴人顯
    非原處分所生權利或利益直接受損害之人，訴願決定以上訴
    人程序未合，而為不受理之決定，並無不合。因此，本件上
    訴人祭祀公業鄭乾元並未因前開行政處分，損及其權利或利
    益，自非該行政處分之受處分人及利害關係人，屬當事人不
    適格，而其所提本件訴訟，該事項屬無法補正之事項。是上
    訴人之訴，依其所訴之事實，在法律上顯無理由，原判決因
    而駁回上訴人之起訴，核無違誤。茲上訴人復以同一事由提
    起上訴，而未具體表明原判決違背何項法令暨依訴訟資料合
    於該違背法令之具體事實，即非主張原判決違背法令，依首
    開規定及說明，其上訴難謂為合法，應予駁回。
據上論結，本件上訴不合法，爰依行政訴訟法第249條第1項前
段、第104條、民事訴訟法第95條、第78條，裁定如主文。
中    華    民    國    95    年    4     月    20    日
                  第五庭審判長法  官  蔡  進  田
                              法  官  黃  合  文
                              法  官  梁  松  雄
                              法  官  吳  明  鴻
                              法  官  林  茂  權
以  上  正  本  證  明  與  原  本  無  異
中    華    民    國    95    年    4     月    21    日
                              書記官  蘇  金  全


司法院資訊處製作；財團法人民間司法改革基金會備份。
